臺灣臺北地方法院刑事判決
111年度審訴字第875號
公  訴  人  臺灣臺北地方檢察署檢察官
被      告  許峻滉



上列被告因詐欺等案件，經檢察官提起公訴（111年度偵字第252
4、5954、7711號），本院判決如下：
    主  文
許峻滉犯如附表編號1至11「罪名及宣告刑」欄所示之罪，各處
如附表編號1至11「罪名及宣告刑」欄所示之刑，應執行有期徒
刑拾月。
未扣案之行動電話壹支（廠牌：SONY，含門號0000000000號SIM
卡壹張）沒收，於全部或一部不能沒收或不宜執行沒收時追徵其
價額。
    事  實
一、許峻滉與陳美靜、徐佳玲（綽號「徐姐」）、林明璋、吳一
    詠（均業經本院另行審結）等人均為貪圖不法利益，於民國
    110年11月間，分別基於參與犯罪組織之犯意，先後加入通
    訊軟體LINE暱稱「春風化雨」、（或「張」）、「顏」、「
    蔡振興」、「張緯」、「吳」、「吳泓緯」及其他同夥所組
    成，全部成員3人以上，以實施詐欺取財為目的，具有持續
    性、牟利性、結構性之詐欺集團犯罪組織，許峻滉負責依該
    集團上手成員指示至特定便利商店領取人頭帳戶包裹後，復
    依指示攜至指定處所送予到場收取人頭帳戶包裹之陳美靜，
    並約妥每領取並完成送達，每件報酬為新臺幣（下同）1000
    元，並由陳美靜擔任俗稱「車手」即持該人頭帳戶提款卡至
    金融機構設置自動提款機提領詐欺集團所詐得贓款後，依指
    示轉交上手成員；徐佳玲則負責擔任向陳美靜收取其所領得
    詐欺所得贓款即2號車手成員，林明璋則負責依指示向徐佳
    玲收取詐欺所得贓款，並轉交予特定之人，即俗稱3號車手
    成員，許峻滉於參與期間，與暱稱「春風化雨」（或「張」
    ）、「顏」、「蔡振興」、「張緯」、「吳」、「吳泓緯」
    、陳美靜、徐佳玲、林明璋等人等人及詐欺集團其他成年成
    員間共同意圖為自己不法所有，基於3人以上共同詐欺取財
    、意圖掩飾及隱匿特定犯罪所得去向及所在而洗錢之犯意聯
    絡，先由該詐欺集團成員，指示許峻滉至便利商店領取如附
    表編號1至11所示之人頭帳戶，並依指示攜至指定地點轉交
    予陳美靜，同時詐欺集團上手成員即於附表「詐欺時間、方
    式」欄所載時間，聯繫如附表編號1至11所示告訴人即張國
    忠、楊郭卿雲、謝富如、陳佩明、駱慧明、張明暖、王琴雯
    、吳寶燈、陳淑蘭、楊鴻彬、陳鍾秋美等人，並施用如附表
    編號1至11「詐欺時間、方式」欄所載之詐術，致附表編號1
    至11所示之告訴人均因此陷於錯誤，而依詐欺集團之指示將
    附表編號1至11「匯款時間、金額」欄所載日期、款項匯入
    或轉帳至附表「詐欺集團使用人頭帳戶」欄所載之人頭帳戶
    內，繼而由陳美靜依上手成員指示，持附表編號1至11所示
    人頭帳戶提款卡、密碼資料，於附表編號1至11所示之「提
    領時間、地點、金額」欄所載時間、地點，提領附表編號1
    至11所示之人匯入款項，並依指示將所領得款項轉交擔任2
    號車手之徐佳玲，徐佳玲亦依指示將所收受詐欺所得贓款轉
    交擔任3號車手之林明璋，再由林明璋依指示轉交予自稱為
    「張緯」之人，而以此層層轉交方式，製造金流斷點，確保
    詐欺集團取得詐欺贓款，掩飾特定犯罪所得之本質、來源及
    去向，許峻滉因此獲得每件包裹1000元計算，即4000元之報
    酬。嗣因附表編號1至11所示之告訴人發現遭詐，報警由警
    方循線查獲。
二、案經張國忠、楊郭卿雲、謝富如、陳佩明、駱慧明、張明暖
    、王琴雯、吳寶燈、陳淑蘭、楊鴻彬、陳鍾秋美等訴請臺北
    市政府警察局大安分局、中正第二分局報請臺灣臺北地方檢
    察署檢察官偵查起訴。
    理  由
壹、證據能力：
一、組織犯罪防制條例第12條第1項中段規定：「訊問證人之筆
    錄，以在檢察官或法官面前作成，並經踐行刑事訴訟法所定
    訊問證人之程序者為限，始得採為證據。」準此，被告以外
    之人於警詢時所為之陳述，關於組織犯罪防制條例之罪，固
    絕對不具證據能力。惟上開規定，僅是針對違反組織犯罪防
    制條例之罪有關證據能力之特別規定，其他非屬組織犯罪防
    制條例之罪部分，例如加重詐欺、洗錢等罪，其被告以外之
    人於審判外所為之陳述，不受上開特別規定之限制，仍應依
    刑事訴訟法相關規定，定其得否作為證據。查本案證人即告
    訴人陳佩明、張國忠、楊鴻彬、陳鍾秋美、駱慧明、張明暖
    、王琴雯、吳寶燈、陳淑蘭、楊郭卿雲、謝富如、證人即同
    案被告陳美靜、徐佳玲、林明璋、吳一詠等人於警詢時之陳
    述，依上開規定與說明，固不得作為認定被告許峻滉（下稱
    被告）本件違反組織犯罪防制條例之證據，惟就被告所犯加
    重詐欺、洗錢等罪部分，仍應依刑事訴訟法相關規定判斷其
    證據能力之有無。
二、除上開警詢證述不得採為證明被告違反組織犯罪防制條例之
    證據外，本院認定犯罪事實所憑之供述證據，檢察官及被告
    均表示無意見（本院卷第148至149、164至167、325至328頁
    ），即均未爭執證據能力，本院審酌該等證據資料製作時之
    情況，並無違法不當及證明力明顯過低之瑕疵，認作為證據
    應屬適當；非供述證據部分，核無違反法定程序取得之情形
    ，且與本案犯罪事實具有關聯性，均認有證據能力。
貳、實體部分：
一、認定犯罪事實所憑之證據及理由：
（一）上開事實，業據被告於警、偵訊及本院準備程序、審理時
      均坦承不諱（第7711號偵查卷第172至176頁，本院卷第32
      5頁），核與證人即附表編號1至11所示告訴人指述情節相
      符，與證人即同案擔任車手之被告陳美靜、徐佳玲、林明
      璋、擔任取簿手之吳一詠等人於警詢之證述相符（第2524
      號偵查卷第9至10頁，第7711號偵查卷第50至51、77頁，
      本院卷第76至77、98、126至127頁），復有指認犯罪嫌疑
      人紀錄表（第7711號偵查卷第55至59、177至181頁），而
      附表編號1至11所示告訴人、被害人遭詐欺集團詐欺後，
      均陷於錯誤而依指示將款項匯入附表編號1至11詐欺集團
      使用人頭帳戶，並由同案被告陳美靜持被告交付人頭帳戶
      提款卡於附表編號1至11所示時間、地點提領該人頭帳戶
      內款項部分，亦有附表編號1至11證據欄所載之證據在卷
      可佐。
（二）綜上，被告自白核與事證相符，堪以採信，被告本件犯行
      事證明確，應依法論處。
二、論罪科刑：
（一）查被告於110年11月間起至為警查獲之110年12月初間，參
      與本件詐欺集團，該集團之犯罪手法，其成員係以詐欺他
      人金錢獲取不法所得為目的，所組成具有持續性及牟利性
      之結構性組織，核被告所為，係犯組織犯罪防制條例第3
      條第l項後段之參與犯罪組織罪。被告就附表編號1至11所
      為，均係犯刑法第339條之4第1項第2款之3人以上共同詐
      欺取財罪及洗錢防制法第14條第1項一般洗錢罪（共11罪
      ）。　　
（二）按行為人於參與詐欺集團之犯罪組織後，於參與該犯罪組
      織之繼續中，先後加重詐欺數人財物，因行為人僅為一參
      與組織行為，侵害一社會法益，應僅就首次犯行論以參與
      犯罪組織罪及加重詐欺罪之想像競合犯，而其後之犯行，
      乃為其參與組織之繼續行為，無從將一參與犯罪組織行為
      割裂再另論一參與犯罪組織罪，而與其後所犯加重詐欺罪
      從一重論處之餘地（最高法院107年度台上字第1066號判
      決要旨參照）。又刑罰責任之評價與法益之維護息息相關
      ，對同一法益侵害為雙重評價，是過度評價；對法益之侵
      害未予評價，則為評價不足，均為法之所禁。又加重詐欺
      罪，係侵害個人財產法益之犯罪，其罪數之計算，核與參
      與犯罪組織罪之侵害社會法益有所不同，審酌現今詐欺集
      團之成員皆係為欺罔他人，騙取財物，方參與以詐術為目
      的之犯罪組織。倘若行為人於參與詐欺犯罪組織之行為繼
      續中，先後多次為加重詐欺之行為，因參與犯罪組織罪為
      繼續犯，犯罪一直繼續進行，直至犯罪組織解散，或其脫
      離犯罪組織時，其犯行始行終結。故該參與犯罪組織與其
      後之多次加重詐欺之行為皆有所重合，然因行為人僅為一
      參與犯罪組織行為，侵害一社會法益，屬單純一罪，應僅
      就「該案中」與參與犯罪組織罪時間較為密切之首次加重
      詐欺犯行論以參與犯罪組織罪及加重詐欺罪之想像競合犯
      ，而其他之加重詐欺犯行，祗需單獨論罪科刑即可，無需
      再另論以參與犯罪組織罪，以避免重複評價。是如行為人
      於參與同一詐欺集團之多次加重詐欺行為，因部分犯行發
      覺在後或偵查階段之先後不同，肇致起訴後分由不同之法
      官審理，為裨益法院審理範圍明確、便於事實認定，即應
      以數案中「最先繫屬於法院之案件」為準，以「該案件」
      中之「首次」加重詐欺犯行與參與犯罪組織罪論以想像競
      合。縱該首次犯行非屬事實上之首次，亦因參與犯罪組織
      之繼續行為，已為該案中之首次犯行所包攝，該參與犯罪
      組織行為之評價已獲滿足，自不再重複於他次詐欺犯行中
      再次論罪，俾免於過度評價及悖於一事不再理原則。至於
      「另案」起訴之他次加重詐欺犯行，縱屬事實上之首次犯
      行，仍需單獨論以加重詐欺罪，以彰顯刑法對不同被害人
      財產保護之完整性，避免評價不足（最高法院109年度台
      上字第3945號判決參照）。是被告於參與本件詐欺集團後
      所為附表編號1即起訴書附表一編號1、附表二編號1部分
      為參與後之首次犯行，則被告該「首次」加重詐欺取財等
      犯行與參與犯罪組織罪論以想像競合。
（三）共犯關係：
　　　被告與同案被告陳美靜、徐佳玲、林明璋、吳一詠等人就
      附表編號1至11所示犯行，與暱稱「春風化雨（或張）」
      、「顏」、「蔡振興」、「張緯」、「吳」、「吳泓緯」
      及其他真實姓名、年籍均不詳之詐欺集團成年成員間，具
      有犯意聯絡與行為分擔，皆為共同正犯。
（四）接續犯：　　　
      附表編號1、6之同一被害人陳佩明、張明暖因受詐欺集團
      詐騙而於密接時間數次匯款，以及本件詐欺集團擔任1號
      車手之陳美靜基於同一收取詐欺贓款之目的，於密切接近
      之時間提領同一被害人之款項之行為，此時侵害同一被害
      人之法益，各行為之獨立性極為薄弱，依一般社會健全觀
      念，難以強行分開，在刑法評價上，對同一被害人所為應
      視為數個舉動之接續施行，合為包括之一行為予以評價依
      接續犯論以一罪。
（五）想像競合犯：
　　　被告參與本件詐欺犯罪組織之繼續中，雖先後多次犯3人
      以上共同詐欺取財、一般洗錢犯行，因被告僅為一參與組
      織行為，侵害一社會法益，是被告參與犯罪組織之詐欺集
      團後，所為附表編號1所示之首次犯行，係一行為同時觸
      犯參與犯罪組織罪及3人以上共同詐欺取財罪、一般洗錢
      罪之想像競合犯，應從一重之3人以上共同詐欺取財罪處
      斷；就附表編號2至11所為，係一行為同時觸犯3人以上共
      同詐欺取財罪及一般洗錢罪之想像競合犯，應從一重之3
      人以上共同詐欺取財罪處斷。
（六）數罪：　
　　　被告所犯附表編號1至11所示各次犯行，犯意各別，行為
      互殊，應予分論併罰。
（七）刑之減輕之說明：
　 1、刑法第59條規定之適用：
   （1）按犯罪之情狀顯可憫恕，認科以最低度刑仍嫌過重者，
        得酌量減輕其刑，刑法第59條定有明文。依其立法意旨
        ，科刑時原即應依同法第57條規定審酌一切情狀，尤應
        注意該條各款所列事項，以為量刑標準，刑法第59條所
        謂「犯罪之情狀顯可憫恕」，自係指裁判者審酌第57條
        各款所列事項以及其他一切與犯罪有關之情狀之結果，
        認其犯罪足堪憫恕者而言，即必於審酌一切之犯罪情狀
        ，在客觀上顯然足以引起一般同情，認為縱予宣告法定
        最低刑度猶嫌過重者，始有其適用。被告就本件所犯如
        附表所示各次犯行所為，均係犯刑法第339條之4第1項
        第2款之三人以上共同詐欺取財罪及洗錢防制法第14條
        第1項之一般洗錢罪，依想像競合犯之規定均各從一重
        之三人以上共同詐欺取財罪處斷，該罪之法定刑為1年
        以上7年以下有期徒刑，然犯加重詐欺取財罪者，其原
        因動機不一，犯罪情節、涉案程度未必盡同，所造成之
        社會危害自屬有異，法律科處此類犯罪，所設之法定最
        低本刑卻同為「1年以上有期徒刑」，不可謂不重，於
        此情形，自應依客觀之犯行與主觀之惡性加以考量其情
        狀，是否有可憫恕之處，適用刑法第59條之規定酌量減
        輕其刑，期使個案裁判之量刑，能斟酌至當，符合罪刑
        相當原則及比例、平等原則。
 　（2）查被告原因為求職，而與詐欺集團成員聯繫，而依指示
        負責擔任取簿手，依指示至便利商店領取人頭帳戶包裹
        ，並依指示轉交予負責提領詐欺所得贓款之1號車手成
        員即陳美靜，並層層轉交出，致該詐欺集團順利取得詐
        欺所得贓款，並掩飾、隱匿該犯罪所得、去向等所為，
        固應非難，惟被告犯後坦認犯行，為本件行為前並無任
        何犯罪之前科紀錄，素行尚認良好，核其因經濟困窘、
        謀生困難，為求職方經由網路廣告而依指示為本件犯行
        ，此據被告供述在卷，並有卷附臺灣高等法院被告前案
        紀錄表可佐，堪信其係因經濟壓力而為本件犯行犯，尚
        非惡性重大之徒，且所擔任為依指示至便利商店領取人
        頭帳戶之包裹後轉交指示之人之「取簿手」工作，不僅
        易遭警方查緝，較諸隱身幕後指揮規劃或機房等核心人
        員，被告實為犯罪分工中較為低階、受支配之角色，又
        被告犯後坦承犯行，並積極與到庭之告訴人駱慧明、王
        琴雯、陳淑蘭、陳鍾秋美、張國忠（張秋菊之代理人）
        、謝富如、楊郭卿雲代理人楊秋宏達成調解協議，賠償
        告訴人、被害人所受損害，業據被告、告訴人駱慧明、
        王琴雯、陳淑蘭、陳鍾秋美、張國忠、謝富如、楊郭卿
        雲之代理人楊秋宏等人供述在卷，並有調解筆錄附卷可
        按，本院審酌上情，認依刑法第339條之4第1項第2款科
        以最低度刑，仍屬情輕法重，爰依刑法第59條規定，就
        所犯如原判決之附表編號1至11所載犯行均減輕其刑。
　 2、量刑審酌之自白減輕部分：
　 （1）按想像競合犯之處斷刑，本質上係「刑之合併」。其所
        謂從一重處斷，乃將想像競合犯組成之評價上數罪，合
        併為科刑一罪，其所對應之刑罰，亦合併其評價上數罪
        之數法定刑，而為一個處斷刑。易言之，想像競合犯侵
        害數法益者皆成立犯罪，論罪時必須輕、重罪併舉論述
        ，同時宣告所犯各罪名，包括各罪有無加重、減免其刑
        之情形，亦應說明論列，量刑時併衡酌輕罪部分量刑事
        由，評價始為充足，然後依刑法第55條前段規定「從一
        重處斷」，非謂對於其餘各罪可置而不論。因此，法院
        決定處斷刑時，雖以其中最重罪名之法定刑，做為裁量
        之準據，惟於裁量其輕重時，仍應將輕罪合併評價在內
        （最高法院108年度台上字第4405、4408號判決意旨參
        照）。又洗錢防制法第16條第2項規定：「犯前2條之罪
        ，在偵查或審判中自白者，減輕其刑」、組織犯罪條例
        第8條第1項規定：「犯第三條之罪自首，並自動解散或
        脫離其所屬之犯罪組織者，減輕或免除其刑；因其提供
        資料，而查獲該犯罪組織者，亦同；偵查及審判中均自
        白者，減輕其刑」。
 　（2）查被告於偵查迄至本院審理就所為本件參與犯罪組織及
        洗錢犯行均自白不諱，就被告所犯此部分犯行原均應上
        開規定減輕其刑，惟依前揭罪數說明，就上開犯行係從
        一重論處三人以上共同詐欺取財罪，故有關輕罪得減刑
        部分，依刑法第57條規定，於量刑時併予審酌，附此敘
        明。
　三、量刑：
  （一）爰以行為人之責任為基礎，審酌被告原為謀職而與詐欺
        集團聯繫，並為獲取其所需財物，誤入歧途，逕依詐欺
        集團成員指示擔任俗稱領簿手領取詐欺集團使用人頭帳
        戶資料後依指示轉交予車手成員而參與詐欺集團，所為
        顯從事勞力與報酬顯不相當之取簿手，所為影響社會金
        融交易安全，分別造成附表編號1至11所示之告訴人、
        被害人財產損失，並因此製造金流斷點，掩飾詐欺集團
        不法所得之去向，徒增犯罪偵查之困難程度，應予非難
        ，並考量被告所為本件犯行之犯罪動機、目的、手段，
        及於本件詐欺集團詐欺犯刑之犯罪結構中，係受他人指
        揮、依指示領取人頭帳戶包裹、轉交予車手所為之角色
        ，並非居主導、核心地位之涉案情節、參與程度，可獲
        取利益有限，且被告坦承所犯加重詐欺及洗錢之犯行，
        知所悔悟，衡以被告犯後坦承犯行，就所參與犯罪組織
        罪、一般洗錢罪等客觀行為均自白不諱，犯後分別與到
        庭之告訴人駱慧明、王琴雯、陳淑蘭、陳鍾秋美、謝富
        如、張國忠（告訴代理人張秋菊）、楊郭卿雲（告訴代
        理人楊秋宏）等人達成調解協議，且業已給付完畢等情
        ，有調解筆錄在卷可佐（見本院卷第201至202、331頁
        ）等犯後態度，兼衡被告庭所陳之智識程度、家庭經濟
        、生活狀況等一切情狀，分別量處如附表編號1至11所
        示之刑。
（二）定應執行刑之說明：
　　　審酌被告所犯本件附表編號1至11所示各罪之罪質、手法
      相同、依指示領取為本件領取人頭帳戶之時間接近，責任
      非難重複性高，所侵害為他人財產法益，被害人不同，但
      並非不可替代或無可回復之個人法益，並整體評價應受非
      難及矯治之程度，兼衡刑罰經濟與公平、比例等原則，及
      定應執行刑之內、外部界限及當事人於本院程序中所為陳
      述等，定其應執行如主文所示之刑。
四、沒收：
（一）供犯罪所用之物：
 　   被告以其個人所有持用行動電話與詐欺集團成員聯繫有關
      本件犯行領取人頭帳戶包裹、轉交予提領車手等事宜，是
      被告持用門號0000000000號行動電話1支（廠牌：SONY，
      含門號0000000000號SIM卡1張），為被告所有，並供為本
      件犯行使用之物，業據被告陳述在卷（第7711號偵查卷第
      173頁），核屬為供被告為本件犯行使用之物，應依刑法
      第38條第2項規定宣告沒收，如全部或一部不能沒收時，
      追徵其價額。
（二）犯罪所得：
　 1、按犯罪所得，屬於犯罪行為人者，沒收之。但有特別規定
      者，依其規定。刑法第38條之1第1項定有明文。又同法第
      38條之2第2項過苛調節條款，於宣告沒收或追徵有過苛之
      虞、欠缺刑法上之重要性或犯罪所得價值低微之情形，及
      考量義務沒收對於被沒收人之最低限度生活產生影響，固
      允由事實審法院就個案具體情形，依職權裁量不予宣告或
      酌減，以調節沒收之嚴苛性，並兼顧訴訟經濟，節省法院
      不必要之勞費。然所謂「過苛」，係指沒收違反過量禁止
      原則，讓人感受到不公平而言。是法院如認為宣告沒收有
      過苛之虞，而予以裁量免除沒收，即應說明其認定不法利
      得不復存在之依據，及宣告沒收違反人民法律感情之理由
      ，否則即有理由不備之違法（最高法院110年度台上字第1
      673號判決意旨可資參照）。
　 2、查被告參與詐欺集團為本件犯行，與詐欺集團成員約定有
      報酬，以每領1件包裹並轉交予指定之人，報酬為1000元
      ，其參與本件詐欺集團期間共領得報酬為9000元等節，業
      據被告陳述在卷（第7711號偵查卷第174頁，本院卷第148
      頁），查本件詐欺集團詐欺如附表編號1至11所示告訴人
      ，所使用如附表編號1至11「詐欺集團使用人頭帳戶」所
      示之4份人頭帳戶，據此計算被告領取4份人頭帳戶包裹，
      則其犯罪所得為4000元部分，堪以認定，惟被告業已與到
      庭之上開告訴人達成調解，並依該調解協議履行給付，均
      如前述，是被告依調解筆錄給付賠償金之數額已逾其為本
      件犯行之犯罪所得，倘再諭知沒收其犯罪所得或追徵價額
      ，重複剝奪被告之財產，顯有過苛之虞，爰依刑法第38條
      之2第2項規定就犯罪所得部分不予宣告沒收及追徵。
　 3、至同案被告陳美靜提領之詐欺款項，業已交付予同案被告
      徐佳玲，並再轉交予同案被告林明璋後轉交出，是被告許
      峻滉就附表編號1至11所示告訴人等人遭詐欺匯入款項並
      無處分、管領權限，要難認屬被告所有財物，亦無從依洗
      錢防制法第18條第1項規定宣告沒收及追徵，併此敘明。
據上論斷，應依刑事訴訟法第299條第1項前段，判決如主文。
本案經檢察官陳鴻濤提起公訴，檢察官楊舒雯、李明哲到庭執行
職務。
中　　華　　民　　國　　111 　年　　10　　月　　25　　日
              刑事第二十一庭審判長  法　官  程克琳
　　　　　　　                      法　官　王星富
　　　　　　　　        　　　　　　法　官　劉俊源
上正本證明與原本無異。 
如不服本判決應於收受送達後20日內向本院提出上訴書狀，並應
敘述具體理由；其未敘述上訴理由者，應於上訴期間屆滿後20日
內向本院補提理由書（均須按他造當事人之人數附繕本）「切勿
逕送上級法院」。告訴人或被害人如對於本判決不服者，應具備
理由請求檢察官上訴，其上訴期間之計算係以檢察官收受判決正
本之日期為準。 因疫情而遲誤不變期間，得向法院聲請回復原
狀。
　　　　　　　　　　　　　　        書記官  林志忠
中　　華　　民　　國　　111 　年　　10　　月　　25　　日
附錄本件適用法條
組織犯罪防制條例第3條
發起、主持、操縱或指揮犯罪組織者，處3年以上10年以下有期
徒刑，得併科新臺幣1億元以下罰金；參與者，處6月以上5年以
下有期徒刑，得併科新臺幣1千萬元以下罰金。但參與情節輕微
者，得減輕或免除其刑。
具公務員或經選舉產生之公職人員之身分，犯前項之罪者，加重
其刑至二分之一。
犯第1項之罪者，應於刑之執行前，令入勞動場所，強制工作，
其期間為3年。
前項之強制工作，準用刑法第90條第2項但書、第3項及第98條第
2項、第3項規定。
以言語、舉動、文字或其他方法，明示或暗示其為犯罪組織之成
員，或與犯罪組織或其成員有關聯，而要求他人為下列行為之一
者，處3年以下有期徒刑，得併科新臺幣3百萬元以下罰金：
一、出售財產、商業組織之出資或股份或放棄經營權。
二、配合辦理都市更新重建之處理程序。
三、購買商品或支付勞務報酬。
四、履行債務或接受債務協商之內容。
前項犯罪組織，不以現存者為必要。
以第5項之行為，使人行無義務之事或妨害其行使權利者，亦同
。
第5項、第7項之未遂犯罰之。
刑法第339條之4：
犯第339條詐欺罪而有下列情形之一者，處1年以上7年以下有期
徒刑，得併科1百萬元以下罰金：
一、冒用政府機關或公務員名義犯之。
二、三人以上共同犯之。
三、以廣播電視、電子通訊、網際網路或其他媒體等傳播工具，
    對公眾散布而犯之。
前項之未遂犯罰之。
洗錢防制法第14條：
有第2條各款所列洗錢行為者，處7年以下有期徒刑，併科新臺幣
5百萬元以下罰金。
前項之未遂犯罰之。
附表：
編號 告訴人 詐欺時間、方式 告訴人匯款時間、金額(新臺幣) 詐欺集團使用人頭帳戶帳戶 詐欺集團提領時間、地點、金額 證據及卷證出處名稱 罪名及宣告刑 1 陳佩明 詐欺集團於110年11月17日12時33分許，以電話聯繫，佯稱為其姪子需款孔急，而陷於錯誤，於右列所示時間，將右列所示金額款項匯入右列人頭帳戶。 110年11月17日 1.13時22分   許，網路銀行轉帳3萬元 2.110年11月   17日14時2   8分許，臨   櫃匯款7萬   元。 中華郵政八德大湳郵局 帳號000-00000000000000號 戶名： 黃億庭 同案被告陳美靜於110年11月17日至臺北市○○區○○路0段00號臺北大安郵局 1.14時15分許提   領3萬元 2.14時39分提領6   萬元 3.14時40分許提   領1萬元 並由提領車手依指示層層轉交出。 ①告訴人陳佩明於警詢時之指訴（第5954號偵查卷第29至30頁） ②告訴人陳佩明提出之網路交易轉帳截圖、郵政入戶匯款/匯票/店傳送現申請書（同上卷第31、33頁） ③中華郵政警示帳戶00000000000000號客戶歷史交易清單（同上卷第27頁） ④內政部警政署反詐騙諮詢專線紀錄表（同上卷第35頁） 許峻滉犯三人以上共同詐欺取財罪，處有期徒刑陸月。 2 張國忠 詐欺集團於110年11月14日17時38分許以電話聯繫，佯稱為其友人因需款孔急，而陷於錯誤，於右列石間將右列所示金額款項匯入右列人頭帳戶內。 110年11月17日15時13分許，匯款5萬元 同上 同案被告陳美靜於110年11月17日至臺北市○○區○○路0段00巷00號臺北光武郵局 1.16時5分許提領   1萬元 2.16時6分許提領   4萬元 並由提領車手依指示層層轉交出。　 ①告訴人張國忠於警詢時之指訴（第2524號偵查卷第19至20頁） ②告訴人張國忠提出之郵政入戶匯款/匯票/店傳送現申請書（同上卷第23頁） ③中華郵政警示帳戶00000000000000號客戶歷史交易清單（同上卷第63頁） ④內政部警政署反詐騙諮詢專線紀錄表、新北市政府警察局土城分局頂埔派出所受理詐騙帳戶通報警示簡便格式表（同上卷第25、27頁） 許峻滉犯三人以上共同詐欺取財罪，處有期徒刑陸月。 3 楊鴻彬 詐欺集團於110年11月18日8時許，利用社群軟體臉書刊登不實販售單眼相機訊息，經聯繫後陷於錯誤，於右列時間，將右列所示金額款項匯入右列人頭帳戶內。 110年11月18日11時9分許，網路銀行轉帳1萬5000元 同上 同案被告陳美靜於 1.110年11月18日   11時48分在臺北市○○區○○街00號1樓郵政醫院附設自動櫃員機，提款5萬元 2.同日12時23分在臺北市○○區○○路○段000號臺灣銀行南門分行，提款1萬5000元 並由提領車手依指示層層轉交出。　 ①告訴人楊鴻彬於警詢時之指訴（第7711號偵查卷第281至283頁） ②告訴人楊鴻彬提出臺幣轉帳交成功、通訊軟體LINE對話紀錄截圖（同上卷第290、291至292頁） ③中華郵政警示帳戶00000000000000號客戶歷史交易清單（同上卷第24頁） ④內政部警政署反詐騙諮詢專線紀錄表、臺南市政府警察局第五分局公園派出所受理詐騙帳戶通報警示簡便格式表、金融機構聯防機制通報單（同上卷第286、288、289頁） 許峻滉犯三人以上共同詐欺取財罪，處有期徒刑陸月。 4 陳鍾秋美 詐欺集團於110年11月14日18時40分許以電話聯繫，佯稱為其姪女，需款孔急，而陷於錯誤，於右列所示時間，將右列所示金額款項匯入右列人頭帳戶內。 110年11月18日11時29分許，無摺存款5萬元 同上  ①告訴人陳鍾秋美於警詢時之指訴（見第7711號偵查卷第299至307頁） ②告訴人陳鍾秋美提出之通訊軟體LINE對話紀錄截圖、郵政存簿儲金簿封面及內頁明細、存款人收執聯（同上卷第317至318、319、321頁） ③中華郵政警示帳戶00000000000000號客戶歷史交易清單（同上卷第24頁） ④內政部警政署反詐騙諮詢專線紀錄表、苗栗縣警察局竹南分局造橋分駐所受理詐騙帳戶通報警示簡便格式表、金融機構聯防機制通報單（同上卷第309、315、326頁 許峻滉犯三人以上共同詐欺取財罪，處有期徒刑陸月。 5 駱慧明 詐欺集團於110年11月14日10時27分許以電話聯繫，佯稱為其親戚，需款孔急，而陷於錯誤，於右列所示時間，將右列所示金額款項匯入指定人頭帳戶。 110年11月18日11時32分許，匯款15萬元 臺灣銀行帳號0000000000000號 戶名： 董龍山 同案被告陳美靜於110年11月18日至臺北市○○區○○路○段000號臺灣銀行南門分行 1.12時8分許提款10   萬元 2.12時9分許提款5   萬元 並由提領車手依指示層層轉交出。 ①告訴人駱慧明於警詢時之指訴（第7711號偵查卷第194至197頁） ②告訴人駱慧明提出合作金庫銀行活期儲蓄存款存摺封面、內頁明細、合作金庫商業銀行匯款申請書代收入傳票（2）、其與詐欺集團成員通聯記錄及通訊軟體LINE對話紀錄翻拍照片（同上卷第207、208、210至212頁） ③臺灣銀行警示帳戶0000000000000號存摺存款歷史明細（同上卷第25頁） ④內政部警政署反詐騙諮詢專線紀錄表、臺北市政府警察局中山分局長春路派出所受理詐騙帳戶通報警示簡便格式表、金融機構聯防機制通報單（同上卷第198、202、205頁） 許峻滉犯三人以上共同詐欺取財罪，處有期徒刑陸月。 6 張明暖 詐欺集團於110年11月18日9時30分許以電話聯繫，佯稱為其親戚，因需款孔急，而陷於錯誤，並依指示於右列所示時間將右列所示金額款項匯入右列人頭帳戶內。 110年11月18日 1.12時25分   許，網路銀   行轉帳2萬   元 2.12時48分   許，網路銀   行轉帳3萬   元 台新銀行帳號00000000000000號 戶名： 林憶雯 同案被告陳美靜於110年11月18日13時9分許，在臺北市○○區○○路○段00號台新銀行南門分行，提款9萬元，並由提領車手依指示層層轉交出。  ①告訴人張明暖於警詢時之指訴（第7711號偵查卷第220至221頁） ②告訴人張明暖提出之通訊軟體LINE對話紀錄翻拍照片、網路銀行交易明細、通聯記錄截圖（同上卷第225、226、228、229頁） ③台新銀行警示帳戶00000000000000號交易明細（同上卷第27頁） ④內政部警政署反詐騙諮詢專線紀錄表、臺中市政府警察局豐原分局翁子派出所受理詐騙帳戶通報警示簡便格式表、金融機構聯防機制通報單、165專線協請金融機構暫行圈存疑似詐欺款項通報單（同上卷第222、224、227、231頁）①告訴人王琴雯於警詢時之指訴（見第7711號偵查卷第234至235頁） 許峻滉犯三人以上共同詐欺取財罪，處有期徒刑陸月。 7 王琴雯 詐欺集團於110年11月17日19時許以電話聯繫佯稱為其外甥，因需款孔急，而陷於錯誤，於右列時間將右列所示金額款項匯入右列人頭帳戶內。 110年11月18日12時53分許，網路銀轉帳4萬元 同上  ①告訴人王琴雯於警詢時之指訴（第7711號偵查卷第234至235頁） ②告訴人王琴雯提出與通訊軟體LINE對話紀錄截圖（同上卷第243、245頁） ③台新銀行警示帳戶00000000000000號交易明細（同上卷第27頁） ④內政部警政署反詐騙諮詢專線紀錄表、臺北市政府警察局北投分局大屯派出所受理詐騙帳戶通報警示簡便格式表、金融機構聯防機制通報單（同上卷第237、239、240、247頁） 許峻滉犯三人以上共同詐欺取財罪，處有期徒刑陸月。 8 吳寶燈(未提告) 詐欺集團於110年11月18日某時許以電話聯繫，佯稱為其外甥需款孔急，因而陷於錯誤，於右列時間將右列所示款項匯入右列人頭帳戶內。 110年11月18日13時15分許，匯款5萬元 同上 同案被告陳美靜於110年11月18日13時24分許，在臺北市○○區○○路○段00號台新銀行南門分行，提領5萬元。 並由提領車手依指示層層轉交出。 ①被害人吳寶燈於警詢時之指訴（見第7711號偵查卷第250至252頁） ②被害人吳寶燈提出之通訊軟體LINE對話紀錄截圖、台新國際商業銀行存入憑條（同上卷第254、255頁） ③台新銀行警示帳戶00000000000000號交易明細（同上卷第28頁） ④內政部警政署反詐騙諮詢專線紀錄表、桃園市政府警察局龍潭分局龍潭派出所受理詐騙帳戶通報警示簡便格式表、金融機構聯防機制通報單（同上卷第256、257、261頁） 許峻滉犯三人以上共同詐欺取財罪，處有期徒刑陸月。 9 陳淑蘭 詐欺集團於110年11月17日16時許以電話聯繫佯稱為其姪女，因急需款項，而陷於錯誤，而指示於右列時間，將右列所示金額款項匯入右列帳戶內。 110年11月18日13時30分許，匯款5萬元 同上 同案被告陳美靜於110年11月18日14時38分許，在臺北市○○區○○路○段000號永豐銀行南門分行，提領1萬元。 並由提領車手依指示層層轉交出。  ①告訴人陳淑蘭於警詢時之指訴（第7711號偵查卷第269至270頁） ②告訴人陳淑蘭提出之板信商業銀行存摺封面及內頁明細、板信商業銀行匯款申請書（同上卷第273至275、277頁） ③台新銀行警示帳戶00000000000000號交易明細（同上卷第28頁） ④高雄市政府警察局左營分局新莊派出所受理詐騙帳戶通報警示簡便格式表、金融機構聯防機制通報單（同上卷第271頁） 許峻滉犯三人以上共同詐欺取財罪，處有期徒刑陸月。 10 楊郭卿雲 詐欺集團於110年11月22日13時13分許以電話聯繫，佯稱為其姪子需款孔急，因而陷於錯誤，依指示於右列時間，將右列金額匯入指定人頭帳戶。 110年11月23日10時49分許，匯款10萬元 台北富邦銀行屏東分行 帳號000-000000000000號 戶名： 郭雨青 同案被告陳美靜於110年11月23日至臺北市○○區○○○路0段000號台北富邦銀行忠孝分行，分別提領： 1.11時29分許提領5   萬元 2.11時30分許提領5   萬元 3.11時32分許提領5   萬元 並由提領車手依指示層層轉交出。  ①告訴人楊郭卿雲於警詢時之指訴（第2524號偵查卷第29至30頁） ②告訴人楊郭卿雲提出與通訊軟體LINE暱稱「惜福」對話紀錄截圖、郵政跨行匯款申請書、郵政存簿儲金簿封面及內頁明細（同上卷第33至36、37、39至40頁） ③台北富邦銀行警示帳戶000000000000號交易明細（同上卷第66頁） ④內政部警政署反詐騙諮詢專線紀錄表、基隆市政府警察局第三分局七堵派出所受理詐騙帳戶通報警示簡便格式表（同上卷第41、43頁） 許峻滉犯三人以上共同詐欺取財罪，處有期徒刑陸月。 11 謝富如 詐欺集團於110年11月22日7時11分許以電話聯繫，佯稱為其友人需款孔急，而陷於錯誤，並依指示於右列時間，將右列所示金額款項匯入右列人頭帳戶內。 110年11月23日10時55分許，匯款5萬元 同上  ①告訴人謝富如於警 詢時之指訴（見第2524號偵查卷第45至46頁） ②告訴人謝富如提出之郵政存簿儲金簿封面、郵政跨行匯款申請書（同上卷第49、51頁） ③台北富邦銀行警示帳戶000000000000號交易明細（同上卷第66頁） ④內政部警政署反詐騙諮詢專線紀錄表、新北市政府警察局三重分局光明派出所受理詐騙帳戶通報警示簡便格式表（同上卷第53、55頁）　 許峻滉犯三人以上共同詐欺取財罪，處有期徒刑陸月。